臺灣高等法院臺中分院刑事判決　　　　　　　　　　九十一年度上訴字第五九五號
　　上　訴　人
　　即　被　告　乙○○
右上訴人因毒品危害防制條例案件，不服臺灣台中地方法院九十一年度訴字第三五三
號中華民國九十一年三月六日第一審判決（起訴案號：臺灣台中地方法院檢察署九十
年度偵字第二九三號），提起上訴，本院判決如左：
    主 　 文
原判決撤銷。
乙○○連續轉讓第二級毒品，累犯，處有期徒刑柒月。
扣案之安非他命壹包（毛重參點捌公克）沒收銷燬。
    事  　實
一、乙○○曾於民國（下同）八十七年四月四日因違反麻醉藥品管理條例案件，經原
    審法院判處有期徒刑三月確定，而於八十七年四月二十七日執行完畢，不知悔改
    ，復基於概括犯意，於九十年四月間某日及五月間某日，在台中市○○區○○街
    十六號六樓之六套房內，先後轉讓第二級毒品安非他命予徐孟澤各一次，並於九
    十年四月間某日起至五月間某日止，連續三次，在前開地點，轉讓安非他命予鄭
    士偉，每次轉讓之安非他命均約為一人一次吸食之數量，嗣於九十年五月二十八
    日下午五時許，在台中市○○街十六號六樓之六套房內為警查獲乙○○持有安非
    他命壹包（毛重三點八公克）及易利信手機含ＳＩＭ卡一支，徐孟澤持有之海洛
    因一包、吸食器一組、玻璃管一支、塑膠帶一包、電子秤一個、安非他命一小包
    、諾基亞手機含ＳＩＭ卡一支。
二、案經台中市警察局第三分局移送臺灣臺中地方法院檢察署檢察官偵查起訴。
    理 　 由
一、訊據上訴人即被告乙○○雖矢口否認轉讓安非他命予徐孟澤、鄭士偉二人，並辯
    稱略以：伊只是在前揭時地拿安非他命與徐孟澤、鄭士偉二人共同吸用而已云云
    ，惟查被告於前揭時地轉讓安非他命之事實，業據被告於偵查中坦承不諱（見偵
    查卷第六十八、九十五頁），核與證人徐孟澤、鄭士偉於偵審中結證事實相符（
    見偵查卷第六十八頁、原審卷第十八、十九頁），並有扣案之安非他命一包（毛
    重三．八公克）可資佐證，事證明確，被告於原審及本院審理時改稱只是共同吸
    用，沒有交付轉讓之事云云，顯係事後卸責之詞，不足採信，被告犯行堪以認定
    。
二、核上訴人即被告乙○○所為，係犯毒品危害防制條例第八條第二項之罪，被告先
    後多次轉讓安非他命予他人施用之時間緊接，犯罪構成要件相同，顯係基於概括
    犯意反覆為之，為連續犯，應論以一罪，次查被告曾於八十七年四月四日因違反
    麻醉藥品管理條例案件，經原審法院判處有期徒刑三月確定，而於八十七年四月
    二十七日執行完畢，有台灣台中地方法院檢察署刑案資料查註紀錄表一紙附卷可
    憑，其五年內再犯本件有期徒刑以上之罪，為累犯，依法遞加重其本刑。原審論
    罪科刑固非無見，惟查原判決既以被告為連續犯論以一罪，並加重其刑，又依累
    犯之規定，依法遞加重其刑，而毒品危害防制條例第八條第二項之法定本刑為六
    月以上五年以下有期徒刑，則其遞加結果，其最低法定刑已逾有期徒刑七月，而
    原審仍量處有期徒刑柒月，尚有未洽，被告上訴意旨否認犯罪，雖不足採，但原
    判決既有可議即屬無可維持，應由本院將原判決撤銷改判，爰審酌本件被告前有
    施用毒品前科，已執行完畢、因自己施用毒品而認識施用毒品之朋友，偶有轉讓
    毒品之犯行等一切情狀，量處如主文所示之刑（公訴人具體求刑三月，低於法定
    最低本刑，自難採納）。扣案之安非他命一包（毛重三‧八公克），依毒品危害
    防制條例第十八條第一項前段之規定沒收銷燬，至於扣案易利信手機與本案無關
    ，無法證明係供犯罪所用之物，其餘扣案物品係徐孟澤所持有之毒品或施用毒品
    之工具，亦不能證明其與本案轉讓之事實有關，爰均不宣告沒收，附此敘明。
據上論結，應依刑事訴訟法第三百六十九條第一項前段、第三百六十四條、第二百九
十九條第一項前段、毒品危害防制條例第八條第二項、第十八條第一項前段、刑法第
十一條前段、第五十六條前段、第四十七條，判決如主文。
本案經檢察官甲○○到庭執行職務
中      華      民      國      九十一   年       五      月   二十九   日
                                    臺灣高等法院臺中分院刑事第四庭
                                          審判長法  官  洪  耀  宗
                                                法  官  吳  重  政
                                                法  官  劉  登  俊
右正本證明與原本無異。
如不服本判決應於收受送達後十日內向本院提出上訴書狀，其未敘述上訴之理由者並
得於提起上訴後十日內向本院補提理由書（均須按他造當事人之人數附繕本）。
                              書記官  林  水  濱
中      華      民      國      九十一   年       五      月    二十九  日
附錄論罪科刑法條
毒品危害防制條例第八條第二項：
轉讓第二級毒品者，處六月以上五年以下有期徒刑，得併科新台幣七十萬元以下罰金
。                                                                      Ｉ
